【裁判字號】    92,訴,1135
【裁判日期】    920926
【裁判案由】    損害賠償
【裁判全文】
臺灣桃園地方法院民事判決  九十二年度訴字第一一三五號
    原      告    正隆欣業股份有限公司
    法定代理人    陳淑英
    訴訟代理人    錢裕國律師
    複  代理人    賴建宏                住台北市中正區○○○路三七號五樓
    被      告    甲○○      .
    訴訟代理人    楊節琴      .
右當事人間請求民事損害賠償事件，經本院刑事庭以九十二年度附民字第一０一號刑
事附帶民事訴訟裁定移送前來，業於民國九十二年九月十二日辯論終結，本院判決如
左：
    主      文
被告應給付原告新台幣壹佰零貳萬零壹佰玖拾伍元，及自民國九十二年六月一日起至
清償日止，按年息百分之五計算之利息。
訴訟費用由被告負擔。
本判決第一項得為假執行。
    事      實
甲、原告方面：
一、聲明：除假執行之宣告外，如主文所示。
二、陳述：被告甲○○原為原告公司之會計，於任職中，竟意圖為自已不法所有，自
    民國八十九年五月間起至九十一年一月間止，趁其負責承辦代扣原告公司僱用二
    十六名越籍外勞每月儲蓄金業務之機會，連續將其代扣之外勞每月扣款共新台幣
    （下同）一百零二萬零一百九十五元，予以侵占入己。嗣因越籍外勞返國，未能
    提領該款項，始為原告發覺究辦，是被告涉有不法侵權行為，自應負損害賠償責
    任，為此按民法第一百八十四條第一項前段規定，訴請如訴之聲明。
乙、被告方面：
一、聲明：對原告之主張為認諾。
二、陳述：同意原告之請求。
    理      由
一、本件原告主張：被告原為原告公司會計，竟自八十九年五月間起至九十一年一月
    間止，利用代收原告僱用二十六名越籍外勞每月儲蓄金等業務之機會，連續將代
    收之每月扣款，共一百零二萬零一百九十五元，侵占入己。被告到庭表示認諾原
    告之主張。
二、按當事人於言詞辯論時為訴訟標的之認諾者，應本於其認諾為該當事人敗訴之判
    決，民事訴訟法第三百八十四條定有明文。查被告刑事業務侵占部分，業經本院
    刑事庭以九十二年度易字第五七二號判處有期徒刑七月，並確定在案，被告對此
    並不爭執，是被告侵權行為之事實，可堪認定。再被告於九十二年九月十二日言
    詞辯論期日到庭，當庭表示對原告之主張為認諾，並同意原告之請求，有該日筆
    錄在卷可稽。被告既於言詞辯論時，對於原告所主張之訴訟標的為認諾，且與事
    實相符，為此，自應依法為被告敗訴之判決。又本件附帶民事訴訟起訴狀繕本業
    於九十二年五月三十日送達被告收迄，有送達回證可參，並為被告所自認，是原
    告請求自起訴狀繕本送達之翌日起之法定遲延利息，即應自同年六月一日起按週
    年利率百分之五計算之，併此敘明。
三、本件被告對於訴訟標的為認諾，本院並為其敗訴之判決，自應依民事訴訟法第三
    百八十九條第一項第一款規定，依職權宣告假執行。
四、據上論結，本件原告之訴，為有理由，依民事訴訟法第七十八條、第三百八十九
    條第一項第一款，判決如主文。
中      華      民      國    九十二    年      九      月    二十六    日
                                臺灣桃園地方法院民事第一庭
~B法      官  潘進柳
右為正本係照原本作成
如對本判決上訴，須於判決送達後廿日內向本院提出上訴狀
中      華      民      國    九十二    年      九      月    二十六    日
~B法院書記官  卓清和


司法院資訊處製作；財團法人民間司法改革基金會備份。
